pt-PT: Tipo de bloqueio: Fechadura biométrica; Código; Fechadura com combinação; Chave dupla; Eletrónico; Leitor de impressões digitais; Fechadura de chave; Trinco; Magnético; Sem fechadura; Argola de cadeado; Fechaduras RFID; Fechadura inteligente; Mecanismo de bloqueio sem ferramentas; Outro
ja: ロックタイプ: 生体認証ロック; コード; コンビネーションロック; ダブルキー; 電子式; 指紋リーダー; キーロック; ラッチ; 磁気; ロックなし; 南京錠ループ; RFIDロック; スマートロック; ツールレスロック機構; その他
nl: Vergrendelingstype: Biometrisch slot; Code; Combinatieslot; Dubbele sleutel; Elektronisch; Vingerafdruklezer; Sleutelslot; Grendel; Magnetisch; Geen slot; Hangslotlus; RFID-slot; Slim slot; Vergrendelingsmechanisme zonder gereedschap; Andere
ko: 잠금 유형: 생체인식 잠금; 암호; 번호식 자물쇠; 이중 키; 전자식; 지문 인식기; 키락; 걸쇠; 자기식; 잠금 없음; 자물쇠 고리; RFID 잠금장치; 스마트락; 도구가 필요 없는 잠금 메커니즘; 기타
pl: Typ zamka: Blokada biometryczna; Kod; Zamek szyfrowy; Podwójny klucz; Elektroniczne; Czytnik linii papilarnych; Blokada; Zatrzask; Magnetyczny; Brak blokady; Pętla na kłódkę; Blokada RFID; Smart lock; Mechanizm blokujący bez użycia narzędzi; Pozostałe
zh-TW: 鎖型: 智慧鎖; 編碼; 密碼鎖; 雙鑰匙; 電子; 指紋辨識器; 鑰匙鎖; 閂鎖; 磁性; 無鎖; 掛鎖環; RFID 鎖; 智慧鎖; 無工具鎖定機制; 其他
it: Tipo di blocco: Lucchetto biometrico; Codice; Chiusura a combinazione; Doppia chiave; Elettronico; Lettori di impronte digitali; Serratura; Chiavistello; Magnetico; Nessuna serratura; Anello per lucchetto; Serratura RFID; Serratura intelligente; Meccanismo di bloccaggio senza attrezzi; Altro
fi: Lukkotyyppi: Biometrinen lukko; Koodi; Yhdistelmälukko; Kaksoisavain; Elektroninen; Sormenjäljenlukija; Avainlukko; Salpa; Magneettinen; Ei lukkoa; Riippulukkorengas; RFID-lukko; Älylukko; Työkaluton lukitusmekanismi; Muu
nb: Låstype: Biometrisk lås; Kode; Kombinasjonslås; Dobbelnøkkel; Elektronisk; Fingeravtrykksleser; Nøkkellås; Lås; Magnetisk; Ingen lås; Hengelåsløkke; RFID-lås; Smartlås; Verktøyløs låsemekanisme; Annen
th: ประเภทล็อค: ตัวล็อกระบบไบโอเมตริก; ตัวล็อกรหัส; ตัวล็อกโดยใช้รูปแบบ; ตัวล็อกสองชั้น; อิเล็กทรอนิก; เครื่องอ่านลายนิ้วมือ; ตัวล็อกแบบกุญแจ; สลัก; แม่เหล็ก; ไม่มีตัวล็อก; ห่วงคล้องกุญแจ; ล็อก RFID; ล็อกอัจฉริยะ; กลไกการล็อกแบบไม่ต้องใช้เครื่องมือ; อื่นๆ
el: Τύπος κλειδαριάς: Βιομετρικό κλείδωμα; Κωδικός; Κλείδωμα με συνδυασμό; Διπλό κλειδί; Ηλεκτρονική; Αναγνώστης δακτυλικών αποτυπωμάτων; Κλείδωμα με κλειδί; Μάνταλο; Μαγνητικό; Χωρίς κλείδωμα; Βρόχος λουκέτου; Κλειδαριά RFID; Έξυπνη κλειδαριά; Μηχανισμός κλειδώματος χωρίς εργαλεία; Άλλο
pt-BR: Tipo de bloqueio: Fechadura biométrica; Código; Fechadura de combinação; Chave dupla; Eletrônico; Leitor de impressão digital; Fechadura; Fecho de trava; Magnética; Não feche; Laço de cadeado; Fechadura RFID; Bloqueio inteligente; Mecanismo de travamento sem ferramentas; Outro
ru: Тип блокировки: Биометрический замок; Код; Кодовый замок; Двойной ключ; Электронный; Сканер отпечатков пальцев; Замок с ключом; Защелка; Магнитный; Без замка; Петля для навесного замка; RFID-замок; Умный замок; Механизм блокировки без инструментов; Другое
en: Lock type: Biometric lock; Code; Combination lock; Double key; Electronic; Fingerprint reader; Key lock; Latch; Magnetic; No lock; Padlock loop; RFID lock; Smart lock; Tool less locking mechanism; Other
sk-SK: Typ zámku: Biometrický zámok; Kód; Kombinovaný zámok; Dvojitý kľúč; Elektronický; Čítačka odtlačkov prstov; Zámok na kľúč; Západka; Magnetický; Bez zámku; Slučka na visiaci zámok; RFID zámok; Inteligentný zámok; Uzamykací mechanizmus bez použitia náradia; Iné
bg-BG: Тип заключване: Биометрично заключване; Код; Комбинирано заключване; Двоен ключ; Електронна; Четец за пръстови отпечатъци; Ключалка; Резе; Магнитно; Без заключване; Примка за катинар; RFID заключване; Интелигентно заключване; Механизъм за заключване без инструменти; Други
de: Schlosstyp: Biometrisches Schloss; Code; Kombinationsschloss; Doppelschlüssel; Elektronisch; Fingerabdrucklesegerät; Schlüsselbox; Verschluss; Magnetisch; Kein Schloss; Vorhängeschlossschlaufe; RFID-Schloss; Smart Lock; Werkzeugloser Verriegelungsmechanismus; Sonstiges
lt-LT: Užrakto tipas: Biometrinis užraktas; Kodas; Kombinuotas užraktas; Dviraktis; Elektrinis; Pirštų atspaudų skaitytuvas; Su spynele; Skląstis; Magnetinis; Be užrakto; Pakabinama spyna; RFID užraktas; Išmanusis užraktas; Beraktis užrakto mechanizmas; Kita
sv: Låstyp: Biometriskt lås; Kod; Kombinationslås; Dubbel nyckel; Elektronisk; Fingeravtrycksläsare; Nyckellås; Spärr; Magnetisk; Inget lås; Hänglåsögla; RFID-lås; Smart lås; Verktygslös låsmekanism; Annat
fr: Type de verrou: Serrure biométrique; Code; Serrure à combinaison; Double clé; Électronique; Lecteur d'empreintes; Serrure à clé; Loquet; Magnétique; Aucun verrou; Boucle pour cadenas; Verrou RFID; Serrure intelligente; Mécanisme de verrouillage sécurisé; Autre
vi: Loại khoá: Khóa sinh trắc học; Mã; Khóa kết hợp; Chìa đôi; Điện; Thiết bị đọc dấu vân tay; Khóa có chìa; Chốt cửa; Từ tính; Không khóa; Vòng ổ khóa; Khóa RFID; Khóa thông minh; Cơ chế khóa ít công cụ; Khác
zh-CN: 锁类型: 生物识别锁; 代码; 密码锁; 双钥匙; 电子的; 指纹识别; 钥匙锁; 闩锁; 磁力; 无锁; 挂锁环; RFID 锁; 智能锁; 免工具锁定机构; 其他
es: Tipo de cerradura: Bloqueo biométrico; Código; Candado de combinación; Doble llave; Electrónico; Lector de huellas dactilares; Cerradura con llave; Pestillo; Magnético; Sin cerradura; Bucle de candado; Cerradura RFID; Cierre inteligente; Mecanismo de bloqueo sin herramientas; Otros
da: Låsetype: Biometrisk lås; Kode; Kombinationslås; Dobbelt nøgle; Elektronisk; Fingeraftrykslæser; Nøglelås; Lås; Magnetisk; Ingen lås; Hængelåsløkke; RFID-lås; Smart lås; Værktøjsfri låsemekanisme; Andet
tr: Kilit Tipi: Biyometrik kilit; Kod; Şifreli kilit; Çift anahtar; Elektronik; Parmak izi okuyucu; Tuş kilidi; Mandal; Manyetik; Kilit bulunmayan; Asma kilit sarmalı; RFID kilidi; Akıllı kilit; Aletsiz kilitleme mekanizması; Diğer
hr-HR: Vrsta brave: Biometrijska brava; Šifra; Kombinirana brava; Dvostruki ključ; Elektronička; Čitač otisaka prstiju; Brava s ključem; Kopčica; Magnetna; Bez brave; Petlja za lokot; RFID brava; Pametna brava; Mehanizam za zaključavanje bez alata; Ostalo
cs: Typ zámku: Biometrický zámek; Kódový; Číselný zámek; Dvouklíčový; Elektronický; Čtečka otisků prstů; Zámek na klíč; Západka; Magnetická; Žádný zámek; Smyčka visacího zámku; Zámek RFID; Chytrý zámek; Uzamykací mechanismus bez použití nářadí; Jiné
sl-SI: Vrsta ključavnice: Biometrična ključavnica; Koda; Kombinacijska ključavnica; Dvojni ključ; Elektronska; Čitalec prstnih odtisov; Ključavnica s ključem; Zapah; Magnetno; Brez ključavnice; Ključavnico z zanko; RFID ključavnica; Pametna ključavnica; Zaklepni mehanizem brez orodja; Drugo
ro-RO: Tipul mecanismului de blocare: Încuietoare biometrică; Cod; Lacăt cu combinație; Cheie dublă; Electronic; Cititor de amprente; Lacăt cu cheie; Clichet; Magnetic; Fără lacăt; Lacăt cu cablu; Lacăt RFID; Lacăt inteligent; Mecanism de blocare fără instrumente; Altele
hu: Zár típusa: Biometrikus zár; Kód; Kombinációs zár; Dupla kulcs; Elektronikus; Ujjlenyomat-olvasó; Kulcsos zár; Retesz; Mágneses; Nincs zár; Lakat; RFID zár; Intelligens zár; Szerszám nélküli zárómechanizmus; Egyéb